臺灣臺北地方法院民事裁定
111年度抗字第91號
抗  告  人  霖園開發建設股份有限公司

法定代理人  賴志忠    住宜蘭縣○○市○○路0段000號      相  
對  人  葉信志    住新北市○○區○○○路0段00巷000號

上列當事人間聲請本票裁定事件，抗告人對於民國110年12月22
日本院110年度司票字第19827號民事裁定提起抗告，本院裁定如
下：
    主  文
抗告駁回。
抗告程序費用新臺幣壹仟元由抗告人負擔。
    理  由
一、相對人於原審聲請意旨略以：相對人執有抗告人民國110年1
    0月6日簽發內載金額為新臺幣（下同）300萬元、未載到期
    日，免除作成拒絕證書，利息未載明之本票一紙(下稱系爭
    本票)，詎於到期後經提示未獲付款，為此提出系爭本票，
    聲請裁定就上開金額及依法定年息5%計算之利息准許強制執
    行等語。
二、抗告意旨略以：相對人並未陳明係於何地、向何人及以何方
    式為付款提示，其雖曾向本院陳報系爭本票之提示日期，惟
    未陳述係如何為付款提示，相對人雖不負舉證責任，但相對
    人未說明究係向何人提示，程序上無法審查執票人是否合法
    行使追索權，相對人行使追索權之形式要件並未具備，系爭
    本票不應准予強制執行等語，爰提起抗告，並聲明廢棄原裁
    定。
三、按執票人向本票發票人行使追索權時，得聲請法院裁定後強
    制執行，票據法第123條定有明文。再依票據法第124條準用
    第95條規定，本票上雖有免除作成拒絕證書之記載，執票人
    仍應於所定期限內為付款之提示；但對於執票人主張未為提
    示者，應負舉證之責。申言之，本票既載明免除作成拒絕證
    書，則執票人聲請裁定准予強制執行時，自毋庸提出已為付
    款提示之證據，發票人如主張執票人未為提示，依票據法第
    124條準用同法第95條但書之規定，應由其負舉證之責（最
    高法院84年度台抗字第22號裁定意旨參照）。
四、查，相對人主張之事實，業據其提出系爭本票為證，經原審
    就系爭本票為形式上之審查，認其已具備本票各項應記載事
    項，合於票據法第120條規定，屬有效之本票，乃裁定准許
    強制執行，核無不合。抗告人雖以前詞為辯，惟系爭本票已
    載明免除作成拒絕證書，相對人聲請裁定准予強制執行時，
    自無庸提出已為付款提示之證據，抗告人抗辯相對人未為合
    法提示，自應負舉證之責，抗告人並未舉證以實其說，自不
    可採。抗告意旨指摘原裁定不當，求予廢棄，為無理由，應
    予駁回。
五、依非訟事件法第46條、第21條第2項、第24條第1項，民事訴
    訟法第495條之1第1項、第449條第1項、第78條，裁定如主
    文。
中　　華　　民　　國　　111 　年　　2 　　月　　25　　日
                    民事第四庭審判長法　官 蔡政哲
                                    法  官 陳雯珊
                                    法  官 陳正昇
以上正本係照原本作成。　　　　　　　　　
本裁定除以適用法規顯有錯誤為理由，不得再為抗告。如再為抗
告，應於收受後10日內委任律師為代理人向本院提出再抗告狀，
並繳納再抗告費新臺幣1,000元。
中　　華　　民　　國　　111 　年　　2 　　月　　25　　日
                                    書記官 廖宣惟